---
title: "Lab 01 - Hello worRld"
author: "Votre nom"
date: "La date"
output: html_document
---

```{r setup, include=FALSE}
knitr::opts_chunk$set(echo = TRUE)
```

## Load packages and data

```{r load-packages, message=FALSE}
library(tidyverse) 
library(datasauRus)
```

## Exercices

### Exercice 1

Enlevez ce texte et indiquez votre réponse à l'exercice 1.

### Exercise 2

Les réponses sont présentes ci-dessous mais assurez-vous de bien comprendre les éléments présentés d'ajouter vos réponses aux questions.


Commençons par représenter le `dino` dataset:

```{r plot-dino, fig.height=3, fig.width=6}
dino_data <- datasaurus_dozen %>%
  filter(dataset == "dino")

ggplot(data = dino_data, mapping = aes(x = x, y = y)) +
  geom_point()
```

Nous pouvons ensuite calculer la correlation entre `x` et `y` :

```{r cor-dino}
dino_data %>%
  summarize(r = cor(x, y))
```

### Exercise 3

Vous pouvez ajouter votre code et vos explications.
Vous pouvez écrire votre code dans les chunk de code nommés `plot-star` et `cor-star`, pour représenter le dataset et calculer la corrélation.
Vous pouvez finir par enlever les instrusctions pour n'avoir que vos explications.

Blah blah blah...

```{r plot-star}

```

Du texte, remplace moi par des explications...

```{r cor-star}

```

### Exercise 4

Ajoutez votre code et vos explications.
Notez que les chunk de code ne possèdent pas de nom cette fois. Ce n'est pas indispensable mais ça aide à la lecture. Nommez les en suivant la convention utilisée précédemment.

```{r}

```

```{r}

```

### Exercise 5

Ajoutez votre code et vos explications.
Pour ajouter les chunk de code, utulisez trois backticks avec une accolades et la lettre `r`, ou bien utilisez le bouton vert avec le C+, "Insert a new code chunk here" ci-dessus.


